【裁判字號】    88,易,4011
【裁判日期】    890131
【裁判案由】    竊盜
【裁判全文】
臺灣板橋地方法院刑事判決                        八十八年度易字第四０一一號
    公  訴  人  臺灣板橋地方法院檢察署檢察官
    被      告  乙○○
右列被告因竊盜案件，經檢察官提起公訴（八十八年度偵字第一九四八七號），本院
判決如左：
    主  文
乙○○竊盜未遂，處有期徒刑肆月。
    事  實
一、乙○○曾於民國（下同）七十一、七十四年間因竊盜案，而分別執行有期徒刑五
    月、十月及一年完畢（尚未構成累犯），仍不知檢束慎行，竟意圖為自己不法之
    所有，於八十八年八月十七日六時十分許，在臺北縣蘆洲市○○路四０八巷水溝
    加蓋Ｃ區平面停車場內，徒手扳開新燁印鐵有限公司（簡稱新燁公司）所有交由
    司機甲○○使用車牌號碼為ＱＤ－０八三號之大貨車車門，並進入該車著手翻搜
    竊取車內之物品，因該車內經乙○○翻搜結果並無貴重物品可供竊取，致未得逞
    。適臺北縣警察局蘆洲分局三民派出所警員巡邏至上址，見乙○○正欲自該車駕
    駛座下車且形跡可疑，而上前盤查，因而查獲。
二、案經被害人甲○○訴由臺北縣警察局蘆洲分局報告臺灣板橋地方法院檢察署檢察
    官偵查起訴。
    理  由
一、訊據被告乙○○矢口否認有上開竊盜之犯行，辯稱：伊偷開車門入內，並非要竊
    取車內之物品，且未竊取任何財物云云。惟查：右揭事實，業據告訴人即被害人
    甲○○於警訊時指述明確，且被告於警訊時供稱「我打開車門上車看是否有貴重
    財物或金錢，但翻搜不到有價值財物，所以未拿任何東西」等語，復於偵查中供
    稱「我以手扳開車門，並未竊取物品，並無值錢物品可竊取」等語，顯見被告係
    基於意圖為自己不法之所有之犯意，而進入上開大貨車車內著手竊取財物未遂。
    是被告所辯，顯係事後卸責之詞，不足採信。事證明確，被告之犯行堪以認定。
二、核被告所為，係犯刑法第三百二十條第三項、第一項之竊盜未遂罪。又被告著手
    竊取上開車內之財物，於尚未得手之際，即遭警查獲，顯係已著手於竊盜犯行之
    實行而不遂，應依刑法第二十六條前段未遂犯之規定減輕其刑。爰審酌被告有上
    開多次竊盜之前科、被告年富力壯，竟不思循正途賺錢謀生，屢次意圖不勞而獲
    犯案，其犯罪之動機、目的、手段、犯罪尚未達於既遂之程度及犯罪後之態度等
    一切情狀，量處如主文所示之刑，以示懲儆。
據上論斷，應依刑事訴訟法第二百九十九條第一項前段，刑法第三百二十條第三項、
第一項、第二十六條前段，罰金罰鍰提高標準條例第一條前段，判決如主文。
本案經檢察官蔡宏展到庭執行職務
中      華      民      國      八十九      年    一      月   三十一   日
                                      臺灣板橋地方法院刑事第一庭
          法  官  楊  千  儀
右正本證明與原本無異
如不服本判決應於送達後十日內向本院提出上訴狀
                                          書記官  王      明
中      華      民      國      八十九      年    二      月     三     日
附錄本案論罪科刑法條全文：
刑法第三百二十條：
意圖為自己或第三人不法之所有，而竊取他人之動產者，為竊盜罪，處五年以下有期
徒刑、拘役或五百元以下罰金。
意圖為自己或第三人不法利益，而竊佔他人之不動產者，依前項之規定處斷。
前二項之未遂犯罰之。
（罰金已依罰金罰鍰提高標準條例提高為十倍）


司法院資訊處製作；財團法人民間司法改革基金會備份。
